【裁判字號】    98,交聲,1060
【裁判日期】    980901
【裁判案由】    交管條例聲異
【裁判全文】
臺灣板橋地方法院交通事件裁定        98年度交聲字第1060號
原處分機關  交通部公路總局臺北區監理所
異  議  人
即受處分人  甲○○
上列受處分人因違反道路交通管理處罰條例案件，對於交通部公
路總局臺北區監理所於民國98年4 月22日所為之北監自裁字裁40
-MM0000000號裁決書所為之處分（原舉發案號：南縣警交字第MM
0000000 號），聲明異議，本院裁定如下：
    主  文
異議駁回。
    理  由
一、異議意旨略以：異議人即受處分人甲○○於民國98年1 月4
    日21時38分許，由王建明駕駛車牌號碼7059-UT 號自用一般
    小客車，行駛於台1 線314 公里北上路段，因「行車限速50
    公里、經測速時速116 公里、超速66公里、60公里以上未滿
    80公里」之違規行為，為臺南縣政府警察局交通警察隊執勤
    員警於98年1 月30日以南縣警交字第MM0000000 號違反道路
    交通管理事件通知單，並檢附採證照片逕行舉發。嗣經原處
    分機關於98年4 月22日以北監自裁字裁40-MM0000000號裁決
    書，依道路交通管理處罰條例第43條第4 項之規定，裁處吊
    扣汽車所有人即本件異議人之汽車牌照3 個月等語。
二、異議意旨略以：異議人於98年1 月4 日晚上9 點，在台1 線
    往北314 公里處，因超速66公里被照相，當時駕駛是其先生
    ，當天路況黑暗又無路燈，而且此路段之前是限速70公里，
    何時改為50公里，又沒有路旁標示前方限速降低，其覺得這
    是個陷阱，限速一直改來改去又標示不清，而其夫妻又不是
    惡意超速，是因當時小女兒發燒要去看醫生，才會加快腳步
    ，超速部分被罰款8,000 元，其願意接受裁罰，惟仍須扣大
    牌3 個月，其覺得不服，為此聲明異議，請求撤銷原處分云
    云。
三、按汽車駕駛人，駕駛汽車之行車速度，超過規定之最高時速
    60公里以上者，處6,000 元以上24,000元以下罰鍰，並當場
    禁止其駕駛；汽車駕駛人有該款行為者，並吊扣該汽車牌照
    3 個月，道路交通管理處罰條例第43條第1 項第2 款、第4
    項定有明文。
四、經查：
  (一)本件異議人即受處分人甲○○所有之車牌號碼7059-UT 號自
    用一般小客車，於98年1月4日21時38分許，由駕駛人即異議
    人之夫王建明駕駛該車輛，在台1 線314 公里北上路段，以
    時速116 公里之速度行駛，已超過該路段速限60公里以上，
    經臺南縣政府警察局交通警察隊執勤員警逕行舉發等情，有
    臺南縣政府警察局南縣警交字第MM0000000 號舉發違反道路
    交通管理事件通知單乙紙暨違規採證照片乙幀附卷可憑。按
    汽車駕駛人駕駛汽車有行車速度超過規定之最高時速60公里
    以上者，吊扣該汽車牌照3 個月，道路交通管理處罰條例第
    43條第4 項定有明文。該條項對汽車所有人裁處吊扣牌照之
    處罰，並不以汽車所有人有可歸責原因為其要件，亦無汽車
    所有人可舉證免責之例外規定，是系爭車輛於前開時地之行
    車速度，既超過規定之最高時速50公里，則原處分機關依據
    道路交通管理處罰條例第43條第4 項規定，對於汽車所有人
    即本件異議人裁罰吊扣汽車牌照3個月，自屬有據，且依其
    性質係對於汽車所有人專屬之處罰，無從因已處罰汽車駕駛
    人罰鍰，即可對汽車所有人免罰，是異議人上開所辯，容有
    誤會。
  (二)至異議人辯稱：其是因當時小女兒發燒要去看醫生，才會加
    快腳步云云。然經本院請異議人提出當天就醫之診斷證明書
    ，以證明其確實有如其所述之緊急情況等情（見本院98年6
    月12日訊問筆錄），惟異議人至今均未呈報該診斷證明書予
    本院，是本院尚難僅因異議人上開所言而為有利於異議人之
    認定，再本件舉發違反道路交通管理事件通知單乙紙暨違規
    採證照片乙幀已明確證明系爭車輛於上開時地，確有上開超
    速之違規事實，此部分證據自無再予調查之必要，附此敘明
    。從而，原處分機關依據道路交通管理處罰條例第43條第4
    項規定，對異議人裁處吊扣汽車牌照3 個月，於法並無違誤
    ，亦無其他不當之情形，本件異議為無理由，應予駁回。異
    議人於上開時、地之違規情事業臻明確，異議人空言置辯，
    自非可採。
五、綜上所述，本件異議人於上揭時地，確有「行車限速50公里
    、經測速時速116 公里、超速66公里、60公里以上未滿80公
    里」之違規行為，原處分機關援引道路交通管理處罰條例第
    43條第4 項之規定，逕行裁處汽車所有人吊扣牌照3 個月，
    並無違誤或不當。
據上論斷，應依道路交通案件處理辦法第19條，裁定如主文。
中    華    民    國    98    年    9     月    1     日
                  交通法庭        法  官  許必奇
以上正本證明與原本無異。
如不服本裁定應於送達後5 日內向本院提出抗告狀。
                                  書記官  金和國
中    華    民    國    98    年    9     月    1     日


司法院資訊處製作；財團法人民間司法改革基金會備份。
